【裁判字號】    98,易,42
【裁判日期】    990201
【裁判案由】    傷害
【裁判全文】
臺灣澎湖地方法院刑事判決                98年度易字第42號
公  訴  人  台灣澎湖地方法院檢察署檢察官
被      告  戊○○
            乙○○
上列被告因傷害等案件，經檢察官聲請簡易判決處刑（98年度偵
字第302號），經本院馬公簡易庭認不宜以簡易判決處刑，移送
本院改依通常程序審理，判決如下：
    主  文
戊○○傷害人之身體，累犯，處拘役伍拾日，如易科罰金，以新
臺幣壹仟元折算壹日。其餘被訴部分無罪。
乙○○無罪。
    事  實
一、戊○○曾於民國95年1月27日因竊盜案件，經本院判處有期
    徒刑8月確定，於95年3月9日入監執行，95年11月5日因縮短
    刑期執畢出監，仍不知悔改，於民國98年3月20日21時30分
    許，在澎湖縣馬公市○○路4-3號「小魔女卡拉OK」，因不
    滿甲○○先前曾用話語刺激，再加上勸酒等細故，竟基於傷
    害之犯意，徒手暨持酒杯毆打甲○○，致甲○○受有前額撕
    裂傷、左眼瘀血等傷害。
二、案經甲○○訴由澎湖縣政府警察局馬公分局報請臺灣澎湖地
    方法院檢察署檢察官偵查後聲請簡易判決處刑，並由本院馬
    公簡易庭認不宜以簡易判決處刑，而移送本院改依通常程序
    審理。
    理  由
壹、證據能力部分：
一、按被告以外之人於審判外之陳述雖不符刑事訴訟法第159 條
    之1至之4等條文之規定，而經當事人於審判程序同意作為證
    據，法院審酌該言詞陳述或書面陳述作成時之情況，認為適
    當者，亦得為證據；當事人、代理人或辯護人於法院調查證
    據時，知有刑事訴訟法第159條第1項不得為證據之情形，而
    未於言詞辯論終結前聲明異議者，視為有前項之同意，刑事
    訴訟法第159條之5亦定有明文。本件證人丙○○於警訊時所
    為之陳述，其性質雖屬傳聞證據，惟並無符合刑事訴訟法第
    159條之1至之4等前四條之情形，但其等所為之上開警詢筆
    錄，本院審理時予以提示並告以要旨，且各經檢察官及被告
    表示意見，當事人已知上述筆錄屬傳聞證據，且均未於言詞
    辯論終結前對該等筆錄之證據能力提出異議，依上開規定，
    其等之證言，已擬制同意其有證據能力。
二、次按被告以外之人於偵查中向檢察官所為陳述，除顯有不可
    信之情況者外，得為證據，刑事訴訟法第159條之1第2項定
    有明文。查同案被告乙○○、告訴人甲○○於檢察官偵查所
    述，並無證據顯示檢察官在偵查時有不法取供之情形，亦查
    無證據顯示上開證述有顯不可信之情況，依上開說明，其於
    偵查中之證言具有證據能力。
貳、有罪部分：
一、前揭傷害事實，業據被告戊○○坦承不諱，核與同案被告乙○○、證人丙○○所述相符，並經告訴人甲○○指述綦詳，
    復有三軍總醫院澎湖分院附設民眾診療服務處診斷證明書1
    紙在卷可佐，事證明確，被告戊○○傷害犯行，堪以認定。
二、核被告所為，係犯刑法第277條第1項之普通傷害罪。又被告
    曾於曾於民國95年1月27日因竊盜案件，經本院判處有期徒
    刑8 月確定，於95年3月9日入監執行，95年11月5日因縮短
    刑期執畢出監之事實，有台灣高等法院前案紀錄表附偵卷可
    佐，其於5年內再犯本件有期徒刑以上之本罪，為累犯，應
    加重其刑1/2。爰審酌被告素行不佳，僅因細故即毆打被害
    人，惟犯後已坦承犯行，被害人所受傷害程度等一切情狀，
    依法量處如主文所示之刑，並諭知易科罰金之折算標準。
參、無罪部分：
一、公訴意旨另略以：戊○○於民國98年3月20日18時30分許，
    在澎湖縣白沙鄉赤崁村2之2號（乙○○之住處），因質疑甲○○向乙○○述說其壞話，竟與乙○○共同基於傷害之犯意
    ，出手毆打甲○○，致甲○○受有胸部挫傷等傷害，因認被
    告二人均涉犯傷害罪嫌。
二、按犯罪事實應依證據認定之，無證據不得推定其犯罪事實；
    又不能證明被告犯罪者，應諭知無罪之判決，刑事訴訟法第
    154條、第301條第1項定有明文。又告訴人之告訴，係以使
    被告受刑事追訴為目的，故其陳述是否與事實相符，仍應調
    查其他證據以資審認，最高法院52年臺上字第1300號著有判
    例。本件公訴意旨認被告戊○○、乙○○涉犯前開傷害罪嫌
   ，無非係以被害人甲○○之指述及卷附之驗傷診斷書等為其
    論據。惟訊據被告戊○○、乙○○堅決否認有此傷害犯行，
    均辯稱：當天在乙○○家中，伊等並未毆打被害人甲○○，
    甲○○後來還坐戊○○的車一起到馬公喝酒等語。
三、經查，在場證人丙○○於警訊時表示並無本次傷害犯行，告
    訴人甲○○於當晚稍後又偕同被告戊○○前往小魔女卡拉OK
    飲酒一節，亦為其所自承，若告訴人先前確有遭被告二人毆
    打，何以願意再與被告戊○○一同外出?再觀諸卷附之4紙診
    斷書，僅其中一紙為案發當日即98年3月20日所出具，其上
    所記載之傷勢內容為前額撕裂傷、左眼瘀傷、胸部挫傷，另
    3 紙診斷書則分別為98年3月21日、同年月23日、同年月31
    日所開具，傷勢內容分別為頭部外傷合併腦震盪、前額撕裂
    傷經縫合後、右陰囊瘀傷（3月21日），出血性胃炎、疑似
    痔瘡、頭部外傷、腹部挫傷（3月23日），頭部外傷併腦震
    盪、左臉開放性傷口（3月31日），不僅診斷書開立日期距
    離案發已有相當時間，且許多傷勢顯然都非毆打所能造成，
    似難僅憑後3紙診斷書所載傷勢即推論被告2人有此次傷害犯
    行。故依現有證據，告訴人之指述是否屬實尚屬可疑，自不
    能遽予採信而為被告二人斷罪之基礎。本院綜以上所有事證
    觀之，認被告戊○○、乙○○被訴此部分傷害犯罪嫌疑尚屬
    不足，此外復查無其他積極證據足以證明被告二人有此部分
    傷害犯行，依前開法條之規定，應就此部分諭知被告二人無
    罪之判決。
據上論斷，應依刑事訴訟法第284條之1、第452條、第299條第1
項前段、第301條第1項，刑法第277條第1項、第47條第1項、41
條第1項，刑法施行法第1條之1，判決如主文。
本案經檢察官丁○○到庭執行職務
中    華    民    國    99    年    2     月    1    日
                  刑事庭  法  官  管安露
以上正本證明與原本無異。
如不服本判決應於收受判決後10日內向本院提出上訴書狀，並應
敘述具體理由；其未敘述上訴理由者，應於上訴期間屆滿後20日
內向本院補提理由書(均須按他造當事人之人數附繕本)「切勿逕
送上級法院」。
中    華    民    國    99    年    2    月    1    日
                                書記官  林德盛
附錄本件判決論罪科刑法條：
刑法第277條第1項：
傷害人之身體或健康者，處 3 年以下有期徒刑、拘役或 1 千元
以下罰金。

司法院資訊處製作；財團法人民間司法改革基金會備份。
